
\vspace{1.8em}
\begin{minipage}{\textwidth}
\stepcounter{mallinumber}
\textbf{Tüüpsõnamall \arabic{mallinumber}\,\vadja{tarkuz}}\\

\begin{sideways}
\begin{tabular}{l l}
muutvormimall & tunnused \\
\hline
\underline{tarku}\,+\,z & \textsc{ sg nom } \\
\underline{tarku}\,+\,sõ & \textsc{ sg gen } \\
\underline{tarku}\,+\,ssõ & \textsc{ sg par } \\
\underline{tarku}\,+\,ssõsõ & \textsc{ sg ill } \\
\underline{tarku}\,+\,sõz & \textsc{ sg ine } \\
\underline{tarku}\,+\,sõss & \textsc{ sg ela } \\
\underline{tarku}\,+\,sõllõ & \textsc{ sg all } \\
\underline{tarku}\,+\,sõll & \textsc{ sg ade } \\
\underline{tarku}\,+\,sõlt & \textsc{ sg abl } \\
\underline{tarku}\,+\,sõssi & \textsc{ sg tra } \\
\underline{tarku}\,+\,sõssaa & \textsc{ sg ter } \\
\underline{tarku}\,+\,sõka & \textsc{ sg com } \\
\underline{tarku}\,+\,sõd & \textsc{ pl nom } \\
\underline{tarku}\,+\,ssijõ & \textsc{ pl gen } \\
\underline{tarku}\,+\,ssiit & \textsc{ pl par } \\
\underline{tarku}\,+\,ssiisõ & \textsc{ pl ill } \\
\underline{tarku}\,+\,ssiiz & \textsc{ pl ine } \\
\underline{tarku}\,+\,ssiiss & \textsc{ pl ela } \\
\underline{tarku}\,+\,ssiillõ & \textsc{ pl all } \\
\underline{tarku}\,+\,ssiill & \textsc{ pl ade } \\
\underline{tarku}\,+\,ssiilt & \textsc{ pl abl } \\
\underline{tarku}\,+\,ssiissi & \textsc{ pl tra } \\
\underline{tarku}\,+\,ssiissaa & \textsc{ pl ter } \\
\underline{tarku}\,+\,ssijka & \textsc{ pl com } \\
\end{tabular}
\end{sideways}
\captionof{table}{Tüüpsõna \arabic{mallinumber}\,\textit{tarkuz} ekstraheeritud muutvormimallid.}
\label{tab:tüüpsõnamall-tarkuz}

\end{minipage}

 
\vspace{1em}
\noindent Tüüpsõna hõlmab vormisõnastiku 2 lekseemi: \vadja{\underline{tarku}z} ja \vadja{\underline{ivu}z}.
